臺灣花蓮地方法院民事判決　　　　　　　　96年度親字第49號
原　　　告　甲○○
　　　　　　　　　　　　號
被　　　告　乙○○
　　　　　　　　　　　　號
兼法定代理　丙○○
人　　　　　　　　　　　號
上列當事人間否認婚生子女事件，本院於96年1月29日言詞辯論
終結，判決如下：
    主  文
確認被告乙○○（女，民國○○年○月○○日生，身分證統一編號：
Ｚ000000000號）非原告與被告丙○○之婚生子女。
訴訟費用由被告負擔。
    事實及理由
一、本件原告起訴主張：原告與被告丙○○於民國91年6月1日結
    婚，嗣於96年4月12日離婚。被告丙○○於95年7月21日產下
    被告乙○○（女，身分證統一編號：Ｚ000000000號），自出
    生日回溯第181日起至第302日，原告與被告丙○○婚姻關係
    仍存續中，受婚生之推定，惟原告與被告丙○○之婚生子女
    乙○○實係被告丙○○與訴外人綽號「阿龍」不詳姓名男子
    所生之子女，而非自原告受胎所生。因原告自93年6月9日起
    即因案入監服刑並接續至台東縣岩灣地區執行感訓處分，並
    未與被告丙○○同房，其間被告丙○○僅於93年8月曾至台
    灣花蓮監獄探監會面一次，故原告迄96年1月22日出監後，
    始知被告丙○○於原告服刑期間，在外與他人育有一女，為
    此爰依民法第1063條第2項規定提起否認子女之訴，聲明求
    為判決：如主文所示。
二、被告丙○○、乙○○主張：被告乙○○非自原告受胎所生。
三、按關於認諾及訴訟上自認或不爭執事實之效力，於第589 條
    否認子女之訴，不適用之，民事訴訟法第594條定有明文。
    本件被告丙○○於言詞辯論期日雖同意原告之請求並就原告
    主張之事實為自認，惟因否認子女之訴事關社會公益，係屬
    法院應依職權調查之事項，依據民事訴訟法之上開規定，被
    告丙○○此部分認諾與自認不生訴訟法上認諾或自認之效果
    ，本院仍應依職權調查之。
四、本件原告主張被告丙○○於95年7月21日生下乙○○，自其
    出生日回溯第181日起至第302日，與原告婚姻關係仍存續中
    ，受婚生之推定，為原告與被告丙○○之婚生子女，業據提
    出戶籍謄本為證。另原告確自93年6月9日起，因毒品危害防
    制條例案件及檢肅流氓條例案件，分別接續執行觀察勒戒、
    強制戒治及感訓處分，迄96年1月23日出監，業經本院依職
    權調取台灣高等法院在監在押全國紀錄表及原告高等法院前
    案紀錄表各1份核閱屬實，是原告既未出監，被告乙○○當
    不可能係被告丙○○自原告受胎所生之子女，另被告丙○○
    亦當庭表示被告乙○○係其與一名綽號「「阿龍」不詳姓名
    男子所生之子女，堪信原告之主張為真實。
五、按「從子女出生日回溯第181日起至第302日止為受胎期間」
    ；「妻之受胎，係在婚姻關係存續中者，推定其所生子女為
    婚生子女」、「前項推定，如夫妻之一方能證明妻非自夫受
    胎者，得提起否認之訴。但應於知悉子女出生之日起，1年
    內為之」，民法第1062條第1項及同法第1063條第1項、第2
    項分別定有明文。經查，本件被告丙○○係於95年7月21日
    產下被告乙○○，經回溯其受胎期間係在原告與被告丙○○
    之婚姻關係存續期間，依法雖應推定被告乙○○為原告與被
    告丙○○所生之婚生子女，然如上所述，被告乙○○既非被
    告丙○○自原告受胎所生，而原告係於96年1月底出監後始
    知悉此事，亦為被告丙○○所不否認，原告於96年9月19日
    提起本件訴訟，有本院收文章可證，其請求確認被告乙○○
    非被告丙○○自原告受胎所生之婚生子女，於法洵屬有據，
    應予准許。
六、據上論結，本件原告之訴為有理由，爰依民事訴訟法第78條
    ，判決如主文。
中　　華　　民　　國　　96　　年　　11　　月　　30　　日
                  家事法庭      法  官　陳世博
上列正本證明與原本無異。
如對本判決不服，應於送達後20日內，向本院提出上訴狀（應抄
附繕本）。
中　　華　　民　　國　　96　　年　　11　　月　　30　　日
                                書記官  陳賜福
